臺灣新竹地方法院刑事判決
111年度易字第666號
公  訴  人  臺灣新竹地方檢察署檢察官
被      告  陳宏瑋




上列被告因違反家庭暴力防治法等案件，經檢察官提起公訴（11
1年度偵字第9132、8359號），經本院改行簡式審判程序，判決
如下：
    主      文
乙○○犯違反保護令罪，處有期徒刑參月，如易科罰金，以新臺幣
壹仟元折算壹日；又犯違反保護令罪，處有期徒刑貳月，如易科
罰金，以新臺幣壹仟元折算壹日；又犯毀損他人物品罪，處拘役
參拾日，如易科罰金，以新臺幣壹仟元折算壹日。有期徒刑部分
應執行有期徒刑肆月，如易科罰金，以新臺幣壹仟元折算壹日。
    事實及理由
一、本件犯罪事實及證據，除犯罪事實二倒數第3行「候訊室」
    、最後1行「後訊室」均更正為「候詢室」，並補充「被告
    乙○○於本院審理時之自白、證人即民國111年6月23日到場警
    員莊上明於本院審理時之具結證述、本院111年10月11日勘
    驗筆錄」為證據外，餘均引用檢察官起訴書之記載（如附件
    ）。
二、論罪科刑
（一）核被告所為，就附件起訴書犯罪事實一部分，係犯家庭暴
      力防治法第61條第1款之違反保護令罪、刑法第305條恐嚇
      危害安全罪；就附件起訴書犯罪事實二部分，係犯家庭暴
      力防治法第61條第1款之違反保護令罪、刑法第354條之毀
      損他人物品罪。
（二）被告如附件起訴書犯罪事實一部分，係以一行為觸犯數罪
      名，屬想像競合犯，應從一重之違反保護令罪處斷。
（三）被告所犯上揭2次違反保護令罪、1次毀損他人物品罪間，
      犯意各別，行為互殊，應予分論併罰。
（四）被告前因妨害自由案件，經本院以109年度易字第548號判
      決判處有期徒刑3月確定，於110年3月25日徒刑易科罰金
      出監執行完畢等情，有臺灣高等法院被告前案紀錄表1份
      在卷可考，且業據檢察官於審理時主張並說明，被告於本
      院審理時就有無累犯之事實及上開前案紀錄表均表示屬實
      (見本院卷第118-1頁），此部分事實堪以認定，是被告於
      前揭有期徒刑執行完畢後，5年內故意再犯本案有期徒刑
      以上之各罪，均屬刑法第47條第1項之累犯。惟檢察官未
      就被告應加重其刑之事項，主張並具體指出證明方法，本
      院自不能遽行依累犯規定加重其刑，但本院仍得就被告之
      前科素行，依刑法第57條第5款所定「犯罪行為人之品行
      」之量刑審酌事項而為上揭評價，併予敘明（最高法院刑
      事大法庭110年度台上大字第5660號裁定、最高法院110年
      度台上字第5660號判決意旨參照）。
（五）爰審酌被告於接獲本院核發之民事通常保護令後，不知深
      切警惕，仍恣意違反，顯然漠視法令，又恣意損壞他人物
      品，欠缺尊重他人財產權觀念，法治觀念淡薄，所為實應
      非難；兼衡被告直至本院審理程序中始坦承犯行之犯後態
      度，並考量本案被害人甲○○表示被告係其兒子，希望從輕
      發落等語(見本院111年8月25日公務電話紀錄，本院卷第4
      9頁)，暨其素行、高中肄業、入監前從事裝潢工作、離婚
      、子女已成年、無須撫養其他人等一切情狀，分別量處如
      主文所示之刑，且就有期徒刑部分，定其應執行刑暨均諭
      知易科罰金之折算標準，以資懲儆。
據上論斷，應依刑事訴訟法第273條之1第1項、第299條第1項前
段、第310條之2 、第454條第2項，判決如主文。
本案經檢察官林鳳師提起公訴，檢察官陳郁仁到庭執行職務。
中　　華　　民　　國   111    年    11     月    1    日
                  刑事第三庭  法  官  黃怡文
以上正本證明與原本無異。
如不服本判決應於收受本判決後20日內向本院提出上訴書狀，上
訴書狀應敘述具體理由。上訴書狀未敘述上訴理由者，應於上訴
期間屆滿後20日內補提理由書狀於本院(均須按他造當事人之人
數附繕本 )「切勿逕送上級法院」。 
中　　華　　民　　國　　111 　年　　11　　月　　1 　　日
                               書記官  謝沛真
附錄本案所犯法條：
中華民國刑法第305條
以加害生命、身體、自由、名譽、財產之事恐嚇他人，致生危害
於安全者，處2年以下有期徒刑、拘役或9千元以下罰金。
中華民國刑法第354條
毀棄、損壞前二條以外之他人之物或致令不堪用，足以生損害於
公眾或他人者，處2年以下有期徒刑、拘役或1萬5千元以下罰金
。
家庭暴力防治法第61條
違反法院依第14條第1項、第16條第3項所為之下列裁定者，為本
法所稱違反保護令罪，處3年以下有期徒刑、拘役或科或併科新
臺幣10萬元以下罰金：
一、禁止實施家庭暴力。
二、禁止騷擾、接觸、跟蹤、通話、通信或其他非必要之聯絡行
    為。
三、遷出住居所。
四、遠離住居所、工作場所、學校或其他特定場所。
五、完成加害人處遇計畫。

附件
臺灣新竹地方檢察署檢察官起訴書
                                     111年度偵字第9132號
                                                  8359號
　　被　　　告　乙○○　男　42歲（民國00年0月0日生）
　　　　　　　　　　　　住新竹縣○○鄉○○村○○○00號之
　　　　　　　　　　　　2（另案在法務部○○○○○○○執                         行）
　　　　　　　　　　　　國民身分證統一編號：Z000000000號
上列被告因家庭暴力防治法之傷害等案件，業經偵查終結，認應
提起公訴，茲將犯罪事實及證據並所犯法條分敘如下：
　　　　犯罪事實
一、乙○○與甲○○為母子關係，2人具有家庭暴力防治法第3條第1
    款所定之家庭成員關係，乙○○明知臺灣新竹地方法院於110
    年12月29日核發110年度家護字第276號通常保護令（下簡稱
    本案保護令），命乙○○不得對甲○○實施身體或精神上之騷擾
    、脅迫或其他不法侵害之行為，亦不得對甲○○為騷擾之聯絡
    行為。乙○○仍無視本案保護令，於民國111年6月6日21時10
    分許，在新竹縣○○鄉○○村00鄰○○○00號之2住處內，於酒醉後
    與甲○○發生爭執，竟基於違反本案保護令之犯意，對甲○○辱
    罵「幹你娘雞掰」及「會 讓你上頭條、要死大家一起死」
    等語，並持打火機揚言點燃瓦斯桶等方式恐嚇甲○○，致使其
    心生畏懼，以此方式對甲○○實施精神上之不法侵害，違反上
    開民事通常保護令。
二、乙○○於上開違反本案保護令，經檢察官訊問後命令禁止其
    不得再對甲○○實施家庭暴力或騷擾等行為，乙○○仍不知
    悔改，又於111年6月23日19時30分許，在新竹縣○○鄉○○
   村00鄰○○○00號之2住處內，再度於飲酒後未能控制情緒，
    違反本案保護令，大聲對甲○○咆哮，並砸毀甲○○所有之
    電視機1臺（毀損部分未具告訴），以此方式對甲○○實施精
    神上之不法侵害，違反上開民事通常保護令。嗣經新竹縣政
    府警察局竹東分局富興派出所警員於當日20時10分許，據報
    至上址以現行犯逮補乙○○，於翌日4時15分許解送至位於新
    竹縣○○市○○○路00號新竹縣政府警察局候訊室內。乙○○竟因
    情緒失控，基於毀損之犯意，以頭部及拳頭敲擊後訊室內廁
    所之木板，致令不堪使用。
三、案經新竹縣政府警察局竹東分局報告並經新竹縣政府警察局
    訴由本署偵辦。
        證據並所犯法條
一、證據清單及待證事實：
  （一）被告於警詢及偵查中之供述：坦承上開犯罪事實一、二
         。
  （二）證人甲○○於警詢、偵查中之證述：被告於犯罪事實一
        之時地辱罵證人甲○○，並持打火機揚言點燃瓦斯桶；
        被告於犯罪事實二之時地，飲酒後大聲咆哮並砸毀家中
        電視，違反本案保護令之事實。
  （三）臺灣新竹地方法院110年度家護字第276號民事通常保護
        令乙份、新竹縣政府警察局竹東分局保護令執行表、新
        竹縣政府警察局竹東分局家庭暴力案件相對人約制告誡
        表、案件聯繫表、新竹縣政府警察局竹東分局111年6月
        8日家庭暴力防治法第31條第1項命令紀錄表、新竹縣政
        府警察局竹東分局111年6月8日竹縣東警婦字第1114400
        290號函、本署檢察官於111年6月7日之命令、本署110
        年11月27日電話傳真通知單、家庭暴力通報表：證明被
        告數次違反本案保護令之情形。
  （四）新竹縣政府警察局竹東分局富興派出所員警莊上明、 
        保安警察隊警員黃柏蒼之職務報告2份、新竹縣政府警 
        察局告訴狀乙紙：證明犯罪事實二之事實。
  （五）監視器截圖及現場照片：證明犯罪事實二被告毀損公物
        之事實。
二、核被告乙○○就犯罪事實一部分所為，係犯刑法第305條恐 嚇
    、家庭暴力防治法第61第1款違反保護令罪嫌，被告一行為
    觸犯數罪名，請從重論以家庭暴力防治法第61第1款違反保
    護令罪嫌。被告就犯罪事實二部分，係犯家庭暴力防治法第
    61第1款違反保護令罪嫌、刑法第354條毀損罪嫌，被告所犯
    為數罪，請予以分論併罰。
三、依刑事訴訟法第251條第1項提起公訴。
　　此　致
臺灣新竹地方法院
中　　華　　民　　國　 111　　年　　7 　　月　　31　　日
　　　　　　　　　　　　　　　檢　察　官　林鳳師
本件正本證明於原本無異
中　　華　　民　　國　 111　  年　  8     月　   5    日
                              書  記  官   
附錄本案所犯法條全文   
中華民國刑法第305條
以加害生命、身體、自由、名譽、財產之事恐嚇他人，致生危害
於安全者，處 2 年以下有期徒刑、拘役或 9 千元以下罰金。
中華民國刑法第354條
毀棄、損壞前二條以外之他人之物或致令不堪用，足以生損害於
公眾或他人者，處 2 年以下有期徒刑、拘役或 1 萬 5 千元以
下罰金。
家庭暴力防治法第61條
違反法院依第 14 條第 1 項、第 16 條第 3 項所為之下列裁定
者，為本法所稱違反保護令罪，處 3 年以下有期徒刑、拘役或
科或併科新臺幣 10 萬元以下罰金：
一、禁止實施家庭暴力。
二、禁止騷擾、接觸、跟蹤、通話、通信或其他非必要之聯絡行
    為。
三、遷出住居所。
四、遠離住居所、工作場所、學校或其他特定場所。
五、完成加害人處遇計畫。